【裁判字號】    89,簡上,206
【裁判日期】    891215
【裁判案由】    侵占等
【裁判全文】
臺灣臺北地方法院刑事判決                        八十九年度簡上字第二六號
    上  訴  人
    即  被  告  乙○○
右列上訴人因侵占等案件，不服本院臺北簡易庭八十九年度北簡字第二六二號，中華
民國八十九年四月二十八日第一審判決（臺灣臺北地方法院檢察署檢察官聲請簡易判
決處刑聲請書案號：八十八年度偵緝字第一０五０號），提起上訴，本院管轄第二審
之合議庭判決如左：
    主  文
原判決撤銷。
乙○○意圖為自己不法之所有，而侵占遺失物，科罰金貳仟元，如易服勞役，以參佰
元折算壹日。
    事  實
一、乙○○於八十八年初某日，在臺北市○○○路陸橋下停車場內，拾獲大安銀行卡
    號0000000000000000號信用卡一張（經查為甲○○所遺失），
    乃意圖為自己不法所有，易持有為所有之意思，予以侵占入己，嗣於八十八年四
    月六日十五時許，持上開侵占所得之信用卡，至臺北市○○路三０九號第一銀行
    松江分行（下稱「第一銀行」），向行內職員詢問如何辦理預借現金時，因該銀
    行職員張杏釧發覺上開信用卡業經申報遺失（聲請意旨載為「申報失竊」），而
    報警查獲。
二、案經臺北市政府警察局中山分局移請臺灣臺北地方法院檢察署檢察官偵查聲請簡
    易判決處刑。
    理  由
一、右揭犯罪事實：（一）業據被告於檢察官偵查中及本院訊問中自承不諱，有偵查
    筆錄及本院訊問筆錄可稽（見臺灣臺北地方法院八十八年度偵緝字第一０五０號
    偵查卷宗第十四頁背面第二、三行至第十六頁及本院第二審刑事卷宗八十九年十
    月二十六日訊問筆錄）；（二）核與證人即第一銀行職員張杏釧於警訊中及檢察
    官偵查中所證述情節相符，有證人張杏釧警訊筆錄、偵查筆錄可憑（見臺灣臺北
    地方法院八十八年度偵字第一０二二０號偵查卷宗第五頁警訊筆錄，同卷宗第二
    五、二六頁偵查筆錄）；（三）此外，復有被害人甲○○所具信用卡遺失報告書
    影本一份，附於偵查卷宗可據（見臺灣臺北地方法院八十八年度偵字第一０二二
    ０號偵查卷宗第六頁），足認被告所持信用卡確係他人所遺失，而為被告所拾獲
    後侵占入己，被告自白與事實相符，可以採信。本件事證明確，被告犯行已堪認
    定，應予依法論科。
二、核被告所為係犯刑法第三百三十七條之侵占遺失物罪。原審就檢察官聲請意旨對
    被告論罪科刑，雖非無據，但原審意旨另稱：被告侵占遺失物之目的，在於向銀
    行預借現金，乃與「刑法第三百三十九條第一項之詐欺取財未遂罪」，有方法結
    果之牽連關係，為裁判上一罪，而論以較重之刑法詐欺取財未遂罪等語，經核刑
    法上所謂之詐欺取財未遂罪，應係同法第三百三十九條第三項，而非同條第一項
    ，原審判決理由已有違失，且查被告於獲案當時，僅向證人張杏釧詢問可否預借
    現金等語，有前開證人及被告之警、偵訊筆錄可憑，該遺失卡皆未有提領現金及
    試領現金及試領失敗之紀錄之紀錄亦有大安商業銀行信用卡八十九年十月四日安
    卡字第八九００九五號函在卷可證，顯見被告尚未著手於詐欺取財構成要件之實
    施，即不能以詐欺未遂論擬，上訴意旨顯有理由，應由本院將原判決撤銷並予改
    判。爰審酌被告坦承犯行，態度尚稱良好，又犯罪後，未經簽帳或預借現金，即
    被查獲，所生危害尚非至鉅等一切情狀，量處如主文所示之刑，並諭知易服勞役
    之折算標準，以資懲儆。
三、被告經合法傳喚，無正當之理由不到庭，著不待被告到庭陳述，逕行判決。
據上論斷，應依刑事訴訟法第四百五十五條之一第一項、第三項、第三百六十九條第
一項前段、第三百六十四條、第三百七十一條、第二百九十九條第一項前段，刑法第
三百三十七條、第四十二條第二項，罰金罰鍰提高標準條例第一條前段、第二條，判
決如主文。
本案經檢察官孫冀薇到庭執行職務
中      華      民      國    八十九    年     十二     月     十五     日
                                      臺灣臺北地方法院刑事第六庭
                                          審判長法  官  劉慧芬
                                                法  官  吳秋宏
                                                法  官  黃程暉
右正本證明與原本無異
本判決不得上訴
                                                書記官  張華瓊
中      華      民      國    八十九    年     十二     月    二十二    日
附錄本案論罪科刑法條全文：
刑法第三百三十七條：
意圖為自己或第三人不法之所有，而侵占遺失物、漂流物或其他離本人所持有之物者
，處五百元以下罰金。


司法院資訊處製作；財團法人民間司法改革基金會備份。
